【裁判字號】    94,訴,413
【裁判日期】    950407
【裁判案由】    違反毒品危害防制條例
【裁判全文】
臺灣雲林地方法院刑事判決               94年度訴字第413號
公  訴  人  臺灣雲林地方法院檢察署檢察官
被      告  甲○○
                    國民
                    （現另案在臺灣雲林監獄執行中）
選任辯護人  劉志卿律師
            藍庭光律師
上列被告因違反毒品危害防制條例案件，經檢察官提起公訴（93
年度偵緝字第125 號、93年度偵字第2612號），本院判決如下：
    主  文
甲○○連續販賣第二級毒品，處有期徒刑玖年伍月，扣案之第二
級毒品甲基安非他命玖包（驗餘淨重合計貳佰捌拾玖點玖陸公克
）沒收銷燬之，上開包裝第二級毒品甲基安非他命外包裝拾肆袋
（其中伍包甲基安非他命每包以貳個夾鏈袋包裝）、電子秤貳臺
、夾鏈袋拾大包、塑膠分裝鏟肆支、湯匙壹支、行動電話肆支
（廠牌均為NOKIA 、含SIM 卡共柒片，門號為「0000000000」、
「0000000000」、「0000000000」、「0000000000」、「000000
0000」、「0000000000」、「0000000000」）均沒收之；又持有
第二級毒品，處有期徒刑月，扣案之第二級毒品大麻菸草壹包
（淨重壹拾壹點肆肆公克）沒收銷燬之，上開包裝第二級毒品大
麻菸草外包裝壹袋（包裝重零點伍捌公克）沒收之。應執行有期
徒刑玖年陸月，第二級毒品甲基安非他命玖包（驗餘淨重合計貳
佰捌拾玖點玖陸公克）、大麻菸草壹包（淨重拾壹點肆肆公克）
均沒收銷燬之，包裝第二級毒品甲基安非他命外包裝拾肆袋（其
中伍包甲基安非他命每包以貳個夾鏈袋包裝）、包裝大麻煙草外
包裝壹袋、電子秤貳臺、夾鏈袋壹拾大包、塑膠分裝鏟肆支、
湯匙壹支、行動電話肆支（廠牌均為NOKIA 、含SIM 卡共柒片，
門號為「0000000000」、「0000000000」、「0000000000」、「
0000000000」、「0000000000」、「0000000000」、「00000000
00」）均沒收之。
    事實及理由
壹、有罪部分：
一、犯罪事實：
(一)、甲○○明知大麻係毒品危害防制條例第2 條第2 項規定之第
    二級毒品，不得非法持有，竟基於非法持有第二級毒品之犯
    意，於民國92年12月05日，在其位於雲林縣西螺鎮○○路10
    巷21號住處，持有第二級毒品大麻菸草1 包。
(二)、甲○○明知甲基安非他命係第二級毒品，不得販賣，因無經
    濟來源，竟意圖營利，基於販賣第二級毒品甲基安非他命（
    以下簡稱甲基安非他命）之概括犯意，於92年12月05日左右
    ，在高雄市○○路上某處，向姓名年籍不詳之綽號「阿保」
    成年男子（以下簡稱綽號「阿保」男子），以甲基安非他命
    每公斤新臺幣（下同）60萬元之價格，販入甲基安非他命肆
    包，合計淨重數量在109.66公克以上，除供己施用少許外，
    餘欲以其已預行購置所有之電子秤、夾鏈袋、塑膠分裝鏟、
    湯匙等工具分裝，嗣機販售予不特定人牟利。惟其販入後未
    及售出，旋為調查員於92年12月10日中午12時許，持本院核
    發之搜索票，在其位於雲林縣西螺鎮○○路10巷21號住處當
    場查獲，並扣得甲○○所有之甲基安非他命4 包（合計淨重
    109.66公克，驗餘淨重109.42公克）、第二級毒品大麻煙草
    1 包（淨重11.44 公克、空包裝袋重0.58公克）、供甲○○
    分裝甲基安非他命之夾鏈袋5 大包（共計216 個，尺寸大小
    不一，共分4 種）、電子秤1 臺、塑膠分裝鏟3 支、湯匙1
    支、甲○○對外聯繫之行動電話1 支（廠牌NOKIA） 、SIM
    卡4 片（門號為「0000000000」、「0000000000」、「0000
    000000」、「0000000000」）等物。同日，甲○○經臺灣雲
    林地方法院檢察署檢察官命具保候傳，甲○○逃匿，經臺灣
    雲林地方法院檢察署於93年05月07日發布通緝。
(三)、甲○○於通緝期間，承前販賣甲基安非他命之概括犯意，又
    意圖營利，於93年06月12日左右，在高雄市○○路上麥當勞
    速食店附近某處，向姓名年籍不詳之綽號「阿昌」成年男子
    （以下稱綽號「阿昌」男子），以不詳價格販入甲基安非他
    命5 包（每包以2 個夾鏈袋包裝），合計淨重數量在180.86
    公克以上，除少部分供己施用外，其餘則欲以其預行購買所
    有之電子秤、夾鏈袋、及塑膠分裝鏟等工具分裝，嗣機販售
    予不特定人牟利。惟其販入後未及售出，又於93年06月15日
    下午05時30分許，為警在雲林縣斗南鎮○○路○○道下發現
    其為通緝犯，當場予以逮捕，並在其所駕駛之車牌號碼0762
    -JK 號自小客車內，扣得甲○○所有之第二級毒品甲基安非
    他命5 包（合計淨重180.86公克，驗餘淨重180.54公克）、
    供甲○○分裝甲基安非他命之夾鏈袋8 大包（尺寸大小不一
    ，分別有5 種）、電子秤1 臺、塑膠分裝鏟1 支、及供其對
    外聯繫之行動電話3 支（廠牌NOKIA ，內含SIM 卡3 片，門
    號為「0000000000」、「0000000000」、「0000000000」）
    等物。
二、認定犯罪事實所憑之證據及理由：
(一)、證據能力部分：
１、被告、辯護人對於檢察官所舉書面供述證據之證據能力，除
    證人乙○○於檢察官面前之證述筆錄（即雲林地方法院檢察
    署93年度偵緝字第125 號卷─以下稱偵查卷─第59頁至第61
    頁）、偵查報告、證人乙○○偵查中提出之通訊監察錄音帶
    及錄音內容之譯文（即偵查卷第69頁制第76頁）認均無證據
    能力外，餘均同意作為證據使用。除上開爭執外，本院審酌
    檢察官所舉其餘書面供述證據作成時之情況，認為適當，依
    刑事訴訟法第159 條之5 第1 項之規定，認均有證據能力。
２、至於被告、辯護人之上開抗辯，本院認：
(1)、關於乙○○於偵查中所提出之通訊監察錄音帶及譯文部分，
    經辯護人聽取乙○○提出之錄音帶後，認錄音內容除偵查卷
    第69頁第1 通譯文沒有錄音外，其餘譯文均與監察錄音內容
    相符。且檢察官亦提出該通訊監察錄音帶之通訊監察書（見
    臺灣南投地方法院檢察署92聲監315 卷第15、16頁），證明
    通訊監察合法（被告手機門號為0000000000號）。惟通訊監
    察書所載之通訊監察期間是自92年09月24日起至92年10月23
    日止，而偵查卷第75頁、第76頁最後2 通所列通訊監察時間
    為92年12月03日、12月04日，已逾上開通訊監察書所許可之
    監察期間，檢察官乃主張上開譯文第1 通及最後2 通不列為
    證據。本院復於準備程序中勘驗該監察錄音帶內容，認其中
    一方對話聲音與被告相似，被告亦供稱與其聲音很像，於審
    判中，被告承認錄音帶聲音為其所發，再參此為被告使用之
    行動電話，認乃被告之通話內容無訛。故關於檢察官提出之
    通訊監察譯文，除偵查卷第69頁之第1 通通話內容、第75頁
    、第76頁最後2 通通話內容不列為證據外，其餘譯文內容，
    並通訊監察錄音帶（92年12月03日、04日之通訊監察內容除
    外），均認有證據能力。
(2)、關於乙○○在檢察官面前之證述筆錄部分，辯護人主張乙○
    ○之證述筆錄是證人根據譯文表示其個人之意見或推測之詞
    ，依刑事訴訟法第160 條認無證據能力。惟此部分乃證人以
    其監聽之實際經驗所得之判斷，合於刑事訴訟法第160 條「
    以實際經驗為基礎」之規定，認有證據能力。
(3)、關於乙○○偵查報告部分，本院認該偵查報告乃傳聞書面，
    依刑事訴訟法第159 條第1 項之規定，無證據能力。
(二)、證明力部分（兼論被告、辯護人所辯，本院之判斷）：
１、證人乙○○（法務部調查局臺中市調查站調查員）於檢察官
    面前之具結證述筆錄，及於本院審判時之具結證述筆錄（見
    偵查卷第59頁至第61頁、審判卷第180 頁至第186 頁背面）
    。證明：
(1)、乙○○辦理其他毒品案件，於監聽過程，發現被告（綽號「
    阿標」）所持門號0000000000號行動電話與當時正監聽中之
    電話聯絡，且內容可疑，因此向臺灣南投地方法院檢察署檢
    察官聲請核發通訊監察書，監聽被告使用之上開電話，並將
    電話通聯內容製成譯文。偵查卷第69頁至第75頁之通訊監察
    錄音譯文，是證人乙○○親自聽聞錄音內容後所製作。
(2)、對於監察錄音譯文之解讀，乙○○證稱：
、第69頁第2 通之對話，有人打電話問被告有無東西、價格及
    數量，其中「1 個」可能是1 兩或1 公斤，「25」應該是1
    兩（指買1 兩之價錢），「1 比3 」指純度，「粗的」、「
    硬的」係指甲基安非他命，「細的」、「軟的」是海洛因，
    這是對話者的通稱，「米白」係指海洛因成分、顏色。第70
    頁第2 通被告告訴某女，大頭之人拿走「1 顆」，「1 顆」
    可能為甲基安非他命，「1 顆」與「1 個」是同樣的意思，
    2 人談論出售價格。偵查卷第70頁至第71頁第3 通電話內容
    ，為被告與某男的談話，提及被告出售價格較貴，被告回答
    因其進貨價格較高，所以只能這樣賣，其中「軟的」指海洛
    因，某男向被告表示有其他較便宜之管道，問被告是否願意
    購買，被告答稱不能超過「20」之價格，成分要「1 比3 」
    ，兩人談到資金問題，被告並稱手上貨品尚未售完，缺乏資
    金，以後再買，而且被告一定要看見貨品，被告稱其一天約
    可售出1 錢的量，要5 、6 天以上才能出售完畢。
、第72頁第2 通電話內容為某男打電話詢問被告是否已調到貨
    品。另第72頁最後一通電話內容，為被告命某男至被告家中
    櫃子第2 個抽屜，拿2 包白色的出來，大頭之人會去向某男
    拿取，應是大頭要向被告買東西，被告交代某男向大頭收錢
    ，價格為1 包30,000元、2 包60,000元，如未付錢則拒絕交
    易，另阿貫之人會去向某男拿較黑的小包裝物品，價格17,0
    00元，如未付錢，亦拒絕交易。第74頁第1 通電話內容，為
    某男向被告購買1 個「粗的」即甲基安非他命，雙方約定在
    雲林縣莿桐鄉某處見面。第2 通電話內容，為某男聯絡被告
    要購買毒品，被告問是否要一樣的，2 人相約在郵局見面，
    75頁購毒者與被告稱要拿「1 個」，要看平常他們買賣單位
    而定，如果買賣都是以1 錢計算，「1 個」就是1 錢，如果
    是以「1 兩」計算，1 個就是1 兩。75頁第2 通電話內容，
    為某男向被告報告阿貫要拿2 錢，有無與被告聯絡，大概某
    男無法做主，被告答有，說如果有人要做什麼，要某男先打
    電話聯絡被告。第3 通為被告告知某男其人在高雄「排東西
    」即買貨，但還沒接到貨品。監聽過程中未聽聞被告與他人
    談論正當生意，未聽聞被告從事種菜生意，亦無印象聽聞他
    人提供被告經濟支援。
(3)、乙○○根據上開監聽內容，並監聽到被告在92年12月之前，
    尚有1 次至高雄購買毒品，研判被告手上應該持有毒品，向
    檢察官報告後，檢察官命其等出動，而持搜索票在被告住處
    逮捕被告（即92年12月10日）。乙○○以其緝毒監聽4 年之
    經驗，依上開電話通聯之內容判斷，認被告所販賣者不是海
    洛因就是甲基安非他命，因根據前案之監聽經驗、海洛因、
    甲基安非他命毒品之市場行情、及與同事討論，知道被告從
    事違法案件，否則不致於不將東西名稱說出來，被告使用暗
    語，就有可疑，還有「1 比3 」是正常毒品配方，「粗的」
    、「細的」在每個毒品案件都是此類字眼，持續監聽結果，
    其等可以確定被告是做毒品買賣，只是不確定被告當時購買
    者是海洛因或甲基安非他命。
２、證人乙○○於檢察官偵查中提出之通訊監察錄音帶1 捲及通
    訊監察錄音譯文1 份（見偵查卷第69頁至第75頁）。譯文乃
    本案被告意圖營利而販入甲基安非他命之重要證據資料，且
    有前後文連貫觀察之必要，並佐人乙○○證詞之可信度，茲
    將譯文內容並其可得證明之事項臚列如下：
第1 通：92年9月26日16時34分45秒，某男撥給被告：
    某男：大仔，你說怎樣，有那個嗎？
    被告：我跟你講，這個你參考看看，但是合再來，不合就算
          了，因為不便宜你知道嗎？
    某男：多少？你講看看。
    被告：要25。
    某男：1個嗎？
    被告：我拿23，我一定要賺2000。
    某男：1比3的嗎？
    被告：對啦！你當場試，合用再說。
    某男：粗的呢？
    被告：粗的也一樣。
    某男：你不是說有另外一種的？
    被告：我只有那種白的而已。
    某男：你沒有再去拿，不然你說要進。
    被告：現在拿不到，不是不拿，之前你說要軟的，這是米白
          的，米白的空間比較多啦！你自己試試看啦！
    某男：米白的較強哦！
    被告：你要來我等你，我馬上要去台北，你來馬上試可以再
          說，但講清楚要現金哦，應該可以朋友有人試過了，
          我自己也試過了，快點不要拖太久，我要去台北。
    某男：我知道了。
（以上電話對談內容，可知被告與某男以暗語「1 比3 」代替貨
  品成分，之後又以「粗的」稱呼另一種貨品名稱，而一般海洛
  因常因純度高低而有價格上之不同，甲基安非他命則否，故所
  稱「1 比3 」乃指海洛因純度之暗語，且實務常見買賣毒品者
  ，一般均以「細的」、「軟的」代表海洛因、「粗的」、「硬
  的」代表甲基安非他命，可認某男係向被告詢問海洛因、甲基
  安非他命之售價，其中所稱「1 個」，即指海洛因或甲基安非
  他命之數量（重量），再由「25」、「23」、「賺2000」等語
  觀之，可見被告販賣海洛因之售價是1 個單位為25,000元。）
第2 通：92年09月26日17時55分09秒，某女撥電話給被告：
    某女：剛大頭有來我這裏拿走1顆硬的去，他又拿了1個。
    被告：我剛打給他，他說在忙。
    某女：他剛在我這，剛拿完走了。
    被告：你同樣價格給他嗎？
    某女：對啊！反正你不要降價知道嗎？你說現在外面你說聽
          朋友講現在外面沒有東西，你說若可以就來。
    被告：你不是跟他講都沒貨了？
    某女：對啊！他要2個，我只給他1個。
（以上電話對談內容，可知被告與某女交換甲基安非他命出售價
  格之訊息。）
第3 通：92年09月26日17時58分42秒，某男撥電話給被告：
    某男：大仔，你拿這樣有比較貴啦！
    被告：怎樣？
    某男：價格啦！軟的那個啦！
    被告：沒辦法，我就拿那個價格。
    某男：你看你要不要，不超過20。
    被告：不超過20，1比3的，1比3的。
    某男：對，如果你要，我叫他拿過來。
    被告：不然你就等我這邊出完。
    某男：等你出完，就不知道變怎樣了。
    被告：不是，我這邊1 包，你也有看到，我沒出完，我也沒
          有錢。
    某男：不超過2萬元。
    被告：我知道啦！意思我瞭解，我就拿這個價格，若他有我
          以後就向他拿。
    某男：這情形是這樣，若他有來，我叫他來說1 比3 的，不
          超過2 萬元。
    被告：可是沒看到東西，東西我一定要看到。
    某男：如果你要，我就叫他下來。
    被告：我要的話，也要等我東西出完，我東西沒出完也沒錢
          。
    某男：大概要多久？
    被告：一天1 錢的話，基本我現在一天大概出掉1 錢，大概
          也要5 、6 天以上，我這也沒出完，我也沒錢，若這
          種1 比3的，我可以多拿一點。
    某男：他說1比3沒問題。
    被告：問題是東西沒有到，不算數。
    某男：東西來，你來看有合適再拿。
    被告：怎麼拿都沒關係啦！
    某男：好，好。
（以上電話對談內容，可知某男向被告抱怨出售毒品海洛因價格
  太高，被告表示因為進貨價格較高關係，某男則介紹被告購買
  相同純度海洛因，但同樣重量價格僅20,000元即可，被告告以
  待將手上現有海洛因售完再考慮購買。）
第4 通：92年10月06日22時54分35秒，某男撥電話給被告：
    某男：標哥，你回家了嗎？
    被告：我回家了。
    某男：有處理到東西了嗎？
    被告：那有可能未處理到？
    某男：早上阿貫叫我向你調，你也知道我不碰那個東西，所
          以向你講一聲。
    被告：不是啦，我不給他啦。
    某男：沒有，我跟你明講...
    被告：不是啦，我不給他啦，他講話不守信用...
    某男：他是想透過我拿會便宜一點，你可以不給我... ，你
          知道嗎？
（以上電話對談內容，可知某男轉達被告，阿貫透過某男向被告
  購買毒品，被告回稱不賣給該人。）
第5 通：92年10月09日22時47分37秒，被告撥電話給某男：
    被告：你到家了，我告訴你。
    某男：嗯。
    被告：櫃子裏面第2 個抽屜，（上面那個）右邊角落打開內
          有1 包白的，拿2 包出來，白色的那個，大頭會去拿
          ，但是你聽好，1 包3 萬，2 包6 萬，但是他今天有
          先拿1 包，只給我2 萬6 ，差我4000，我知道他的意
          思，他還想用2 萬6 拿這2 包，但這是不可能，他如
          果到了，沒錢就不要給他，你也不用再打電話問我，
          就說沒錢不能拿，否則沒辦法對我交待就好了，我的
          意思知道了嗎？
    某男：好啦。
    被告：另外我跟你講，床下盒子內有零的，有2 包較黑的，
          較大那1 包剛好半個，那包拿起來，阿貫會去拿，向
          他收1 萬7 ，沒錢就不給東西，等大頭走後再打給我
          ，我再叫他去拿，不要給他們碰頭，我叫阿貫在外面
          等，等大頭處理完再打給我，就這樣。
    某男：好。
第6 通：92年10月09日22時56分14秒，某男撥電話給被告：
    某男：你盒子放那裏？
    被告：床底下，床底下啦！
    某男：好。
    被告：要拿給大頭那2包先拿出來，東西不要給他看到。
    某男：好啦。
第7 通：92年10月10日零時59分17秒，某男撥電話給被告：
    某男：有聽到嗎？他去了嗎？大頭去了嗎？
    被告：有來，我早他一步進來，我叫阿龍去外面跟他講。
    某男：若我老婆打給你，說我跟你還在高雄，明天才會回來
    。
    被告：好啦。
（以上第5 通至第7 通之電話對談內容，可知被告命阿龍將甲基
  安非他命或海洛因毒品2 包交給大頭之人，並交待出售數量及
  價格。）
第8 通：92年10月15日20時14分58秒，被告撥電話給某男：
    被告：怎那麼久還沒到？
    某男：不好意思，剛還在忙，你能跑一趟嗎？
    被告：怎樣？
    某男：那個粗的啦。
    被告：跑去你那邊？
    某男：看那邊相等也可以。
    被告：好啦，好啦，同樣莿桐那邊好嗎？不然你看那邊？
    某男：那邊較方便。
    被告：都可以要幾個？
    某男：1個就好了，那天那裏好了。
    被告：好啦。
（以上電話對談內容，可知某男要向被告購買甲基安非他命，雙
  方約定數量及交易地點。）
第9 通：92年10月19日04時29分43秒，某男撥電話給被告：
    某男：大仔，在睡嗎？
    被告：沒有。
    某男：那邊有好東西嗎？
    被告：有啊。
    某男：有哦，一樣的嗎？
    被告：一樣的，你要的那種一樣的。
    某男：晚一點，等天亮後我過去好嗎？
    被告：乾脆我過去。
    某男：不是啦，我現在要出去。
    被告：不是晚一點我要去高雄，看你過來還是我過去，都可
          以。
    某男：不然你跑一趟到公墓那邊，不然你到斗六郵局這邊。
    被告：我現在馬上過去。
    某男：1個還2個？
    被告：錢沒那麼多，我拿1個就好。
    某男：好。
（以上電話對談內容，可知某男要向被告購買其以前所曾購自被
  告之毒品，雙方約定數量為1 個，在斗六郵局交易。）
第10通：92 年10 月19日22時08分41秒，某男撥電話給被告：
    某男：你回來了沒：
    被告：還沒，還在高雄，現在沒東西。
    某男：阿貫拿2錢有打給你嗎？
    被告：有啦，有人要做什麼先打過來。
    某男：好，我有打，但沒接。
    被告：可能我在睡覺。
（以上電話對談內容，可知某男詢問被告是否接獲阿貫所打電話
  ，並告知阿貫要購買2 錢毒品，被告命某男有人要購買毒品者
  要先告知被告。）
第11通：92年10月20日零時01分37秒，某男撥電話給被告：
    某男：大仔，你在睡覺嗎？
    被告：沒有，我在高雄。
    某男：大仔，你有空嗎？人家要啦。
    被告：要你就去家裏。
    某男：阿龍那邊嗎？
    被告：對。
    某男：你不能來嗎？
    被告：我人在高雄排東西，怎麼去？
    某男：哦，一樣的嗎？
    被告：對。
（以上電話對談內容，可知某男向被告表示有人要購買毒品，被
  告指示其到被告住處，有阿龍之人在該處可代為處理交易，被
  告現人不能過去，因在高雄等待購買一樣的毒品。）
３、臺灣南投地方法院檢察署通訊監察書1 紙（見92年度聲監字
    第315 號卷第15頁、第16頁）。證明：檢調對被告所使用之
    門號0000000000 號行動電話實施合法監聽。
４、臺中縣衛生局92年12月18日尿液煙毒檢驗報告書1 份（見臺
    灣南投地方法院檢察署92年度偵字第4571號卷第76頁）。證
    明：被告於92年12月10日被捕後，經警採尿送驗，鑑驗結果
    為被告尿液呈嗎啡陽性反應、甲基安非他命則未檢出。
５、國防部憲兵司令部刑事鑑識中心93年07月08日（93）宇鑑字
    第08807 號鑑驗通知書（見偵查卷第96頁）。證明：92年12
    月10日警方搜索被告住處後，所查扣之甲基安非他命4 包送
    驗結果：送驗顆粒4 包淨重109.66公克，取樣0.24公克（已
    鑑析用罄），餘109.42公克（淨重），有甲基安非他命成分
    。
６、法務部調查局93年02月16日調科壹字第970002185 號鑑定通
    知書（見偵查卷第101 頁）。證明：92年12月10日警方搜索
    被告住處後，所查扣之大麻煙草1 包送驗結果：送驗菸草1
    包含第二級毒品大麻成分，淨重11.44 公克（空包裝重0.58
    公克）。
７、92年12月10日拍攝之現場照片4 張（見臺灣南投地方法院檢
    察署93年度偵字第1 號卷第26頁至第28頁、臺灣南投地方法
    院檢察署92年度偵字第4571號卷第19頁）。證明：92年12月
    10 日 於被告住處搜索後，所查扣之甲基安非他命4 包及大
    麻菸草1 包。被告亦供稱照片是查扣當日所拍攝。
８、92年10月12日於被告住處查扣之甲基安非他命4 包、大麻菸
    草1 包、夾鏈袋5 大包、電子秤1 臺、分裝鏟3 支、行動電
    話1 支、SIM 卡4 片。證明：92年12月10日警方在被告住處
    ，確有查扣上述甲基安非他命、大麻菸草、及甲基安非他命
    之秤重、分裝工具，被告對外聯繫之行動電話。
９、經本院當庭勘驗92年12月10日於被告住處查扣之上開甲基安
    非他命，只餘1 大袋，另有4 包夾鏈袋，內殘留結晶體（甲
    基安非他命），而依卷附之上開查扣照片顯示有4 包甲基安
    非他命，其中3 包容量相同，1 包容量較少，堪認目前扣案
    之1 大袋甲基安非他命係送鑑定後，合計秤重之故。另經勘
    驗夾鏈袋5 大包，均是乾淨的夾鏈袋，未見砂土類物質，經
    比對夾鏈袋尺寸大小，分別有4 種。電子秤1 臺經勘驗發現
    已無電力，無法顯示螢幕。分裝鏟3 支經勘驗為一般塑膠吸
    管，前端剪成斜口狀，為實務上常見之甲基安非他命分裝工
    具。湯匙1 支經勘驗為一般木質湯匙。行動電話經勘驗為一
    般之手機（廠牌NOKIA） ，SIM 卡4 片上所載門號分別為「
    0000000000」、「0000000000」、「0000000000」、「0000
    000000」。
１０、國防部憲兵司令部刑事鑑識中心93年07月08日（93）宇鑑字
    第08806 號鑑驗通知書（見臺灣雲林地方法院檢察署93年度
    偵字第2612號卷第22頁）。證明：93年06月15日警方於逮捕
    被告時，自其駕駛車輛內起出扣案之甲基安非他命送驗結果
    ：送驗顆粒5 包淨重180.86公克，取樣0.32公克（已鑑析用
    罄），餘180.54公克（淨重），有甲基安非他命成分。
、93年06月15日拍攝之現場照片7 張（警卷第17頁至第19頁）
    。證明：93年06月15日警方於被告身上及所駕駛車輛內，起
    出扣案之甲基安非他命5 包、夾鏈袋8 大包、電子秤1 臺等
    物。
、雲林縣衛生局93年07月05日煙毒尿液檢驗成績書（見臺灣雲
    林地方法院檢察署93年度毒偵字第764 號卷）。證明：93年
    06月15日警方對被告採尿後送驗，尿液呈甲基安非他命及嗎
    啡陽性反應。
、93年06月15日警方於被告身上及所駕駛車輛內查扣之甲基安
    非他命5 包、夾鏈袋8 大包、電子秤1 臺、分裝鏟1 支、行
    動電話3 支。證明：被告為警查獲時，隨身攜帶甲基安非他
    命、及秤重、分裝甲基安非他命之電子秤、夾鏈袋、分裝鏟
    、並供其對外聯繫用之行動電話等物。
、本院當庭勘驗93年06月15日警方於被告身上及所駕駛車輛內
    起出扣案之甲基安非他命，其中有5 個空夾鏈袋（未發現殘
    留物或粉末），上貼被告簽名之標籤，並分別標示「38.1」
    （3 包），標示「38」（2 包），另殘留結晶體（甲基安非
    他命）之夾鏈袋亦有5 個，其餘甲基安非他命則集中於另1
    夾鏈袋內，應係送鑑秤重始予集中包裝，合理推斷現有殘渣
    袋5 個本係包覆甲基安非他命，其外再包覆各1 空夾鏈袋，
    因此空夾鏈袋5 個才無結晶體殘渣，亦即，每包甲基安非他
    命係由2 個夾鏈袋包裝。夾鏈袋8 大包經勘驗，其大小尺寸
    共分5 種，未發現菜子、土壤或磨損痕跡。電子秤1 臺經勘
    驗為一般電子秤，已無電力。分裝鏟1 支經勘驗為一般塑膠
    吸管，前端剪成斜口狀；行動電話3 支（廠牌均為NOKIA）
    ，其上分別標示門號「0000000000」、「0000000000」 、
    「0000000000」，屬一般行動電話。
、行政院衛生署管制藥品管理局93年12月22日管宣字第093001
    2251號函（見審判卷第239頁至第242頁）。證明：
(1)、安非他命及甲基安非他命係國內禁止醫療使用之第二級毒品
    。2 者皆屬中樞神經興奮劑，於初用時會有提神、振奮、欣
    快感、自信、滿足感等效果；但多次使用後，前述感覺會逐
    漸縮短或消失，不用時會感覺無力、沮喪、情緒低落而致使
    用量及頻次日漸增加；長期使用會造成妄想型精神分裂症之
    安非他命精神疾病。
(2)、海洛因係國內禁止醫療使用之第一級毒品。屬中樞神經抑制
    劑，吸食海洛因最典型之感覺為興奮及欣快感，但隨之而來
    的是陷入困倦狀態，長期使用會產生耐藥性及心理、生理依
    賴性，即需增加劑量才可達到主觀相同的效果，一旦停止使
    用，除產生戒斷反應外，心理的渴藥性是吸毒者最難克服的
    問題。
(3)、安非他命多為硫酸鹽或鹽酸鹽，可溶於水，略帶苦味之結晶
    ，甲基安非他命亦多為硫酸鹽或鹽酸鹽，可溶於水，亦為白
    色、略帶苦味之似冰糖狀結晶；海洛因多以鹽酸鹽存在，為
    白色粉末，可溶於水、乙醇，於水中可迅速轉換成6-monace
    tylmorphine 和morphine（嗎啡），長期暴露於空氣中會轉
    為粉紅色及釋出醋酸味。保存期限係指在理想的狀況下，未
    拆封的藥品具有療效的期限，因緝獲之毒品皆為走私或地下
    工廠所製，其製造流程及儲存方式不一，故無所謂保存期限
    之相關資料。
(4)、海洛因一般使用量為每4 小時注射使用5 至10毫克，而成癮
    者一天使用量甚至可高達200 毫克；海洛因於體內有4.2 ％
    會代謝成活性代謝物嗎啡，致死劑量多以嗎啡之血中濃度為
    測量之標的，一般用於止痛之血中濃度為每公升0.020 至0.
    065 毫克，中毒時嗎啡血中濃度為每公升0.088 至0.277 毫
    克；致死時嗎啡血中濃度為每公升0.36至0.78毫克，推估最
    低致死量為2 克，依個人體質、使用頻率、接觸時間長短等
    因素而異，可使致死劑量增至數倍甚至10倍以上。
(5)、安非他命的使用劑量為每天口服5 至60毫克，甲基安非他命
    之使用劑量為口服每天2.5 至25毫克，靜脈注射每天為10至
    15毫克；安非他命之致死劑量為1.3mg/kg，亦即服用約50─
    150mg 可致死，甲基安非他命血中濃度每公升大於0.2 毫克
    即產生毒性，致死濃度為每公升0.5 至1 毫克，推估其致死
    劑量為1 克。
(6)、以上中毒劑量及致死劑量因個體不同及成癮與否而有所差異
    。
、被告於調查站、警詢之供述筆錄、於檢察官面前之供述筆錄
    ，及於本院審理時之供述筆錄（見臺灣南投地方法院檢察署
    92年度偵字第4571號卷第13頁至第17頁、第18頁、第21頁至
    第22頁、偵查卷第4 頁至第9 頁、第94頁至第95頁、第22頁
    至第24頁、第66頁至第68頁、審判卷第59頁至第62頁、第87
    頁、第127 頁背面、第128 頁、第190 頁背面至第191 頁背
    面、第219 頁背面至第224 頁）。證明：
(1)、被告於本院審理時對於上開時地持有第二級毒品大麻菸草之
    犯行坦白承認。
(2)、被告自79、80年間即有施用海洛因與甲基安非他命之習慣，
    至案發之92年12月10日，施用海洛因及甲基安非他命已歷經
    13年，其間曾入監服刑，惟於91年05月29日出獄後約隔幾個
    月，即又開始施用海洛因、甲基安非他命，92年12月10日檢
    察官命具保返家後，又在外施用海洛因、甲基安非他命。
(3)、92年12月10日搜索扣案之大麻1 包、甲基安非他命4 包、海
    洛因4 包（含殘渣袋1 包）、電子秤1 臺、夾鏈袋5 大包、
    分裝鏟3 支、湯匙1 支、行動電話1 支（含SIM 卡4 張）等
    物，均由被告住處起出，為其所有。查扣之海洛因及甲基安
    非他命係被告於查獲前5 、6 日即92年12月05日左右，在高
    雄市○○路附近，向綽號「阿保」男子，以甲基安非他命每
    公斤60萬元、海洛因每兩18萬元價格同時購入，一次購買價
    格約二十幾萬元。扣案之電子秤是秤甲基安非他命所用，在
    92年08月間即已購買持用。夾鏈袋5 大包是被告自己分裝毒
    品之用，在向綽號阿保男子購買毒品前即已購置。吸食器是
    吸食甲基安非他命遺留，分裝鏟是分裝毒品所用，湯匙是用
    來盛裝甲基安非他命，毛刷則在清除裝入香煙後掉落桌面之
    海洛因，行動電話1 支、SIM 卡4 張（門號「0000000000」
    、「0000000000」、「0000000000」、「0000000000」）是
    被告平常對外聯繫使用之電話。通訊監察之電話號碼「0000
    000000」亦為被告所使用，惟被查獲時已找不到該SIM 卡。
(4)、93年06月15日下午05時30分許，在雲林縣斗南鎮○○路（高
    速公路南下交流道下）為警逮捕（因通緝犯身分），並在其
    身上及所駕駛車輛內查扣海洛因5 包、甲基安非他命5 包、
    夾鏈袋8 大包、電子秤1 臺、分裝鏟1 支、行動電話3 支、
    海洛因香菸5 支等物均為被告所有。海洛因及甲基安非他命
    是於查獲前3 、4 日即93年06月12日左右，在高雄市○○路
    上麥當勞速食店附近，向綽號阿昌男子同時購入，購買價格
    約2 、30萬元。於92年12月10日檢察官命具保後，因當時施
    用毒品成癮，回去後馬上又施用海洛因、甲基安非他命。扣
    案的電子磅秤是用來秤施用毒品數量，在被查獲前1 星期左
    右，在西螺某處五金行購入，先購買電子秤後，再向綽號阿
    昌男子販入海洛因及甲基安非他命。夾鏈袋8 大包，亦在購
    買毒品前即已在西螺鎮某五金行購買，夾鏈袋及分裝鏟均是
    用來分裝海洛因及甲基安非他命。
(5)、被告施用海洛因之方式是將海洛因裝填入香菸內點燃吸食。
    施用甲基安非他命之方式是置入玻璃球內燒烤吸食。每天施
    用摻有海洛因香菸最少2 包，甲基安非他命是想到就燒烤吸
    食。
(6)、一般有人習慣稱呼海洛因「軟的」，「粗的」一般來說是甲
    基安非他命的稱呼。
(7)、譯文中92年09月26日第2 行所示「25」指25,000元，第7 行
    所示「1 個」指1 兩，第8 行所示「23」指23,000元，第9
    行所說「1 比3 」指以1 比3 之成分來混合。
、由上述證據資料相互印證，可以判斷：
(1)、被告自白其於92年12月05日，在其住處持有第二級毒品大麻
    菸草1 包之犯罪事實，有扣案之大麻菸草、現場查扣照片、
    法務部調查局鑑定通知書等足為補強證據，其此部分犯行應
    堪認定。
(2)、關於92年12月10日查扣甲基安非他命4 包（合計淨重109.66
    公克）、電子秤1 臺、分裝鏟3 支、湯匙1 支、空夾鏈袋5
    大包、行動電話1 支、SIM 卡4 張等物，乃調查員監聽被告
    使用之行動電話後，判定被告有販賣甲基安非他命或海洛因
    之跡象，且因貨源賣罄，正準備再次購入上開毒品供販賣，
    只是尚未確定被告所購入者是甲基安非他命或海洛因，於判
    定被告手上持有剛購入之毒品後，見時機成熟，即向本院申
    請搜索票至被告住處搜索，而查扣上開大量之甲基安非他命
    等物，為證人乙○○於檢察官面前、本院審判時證述明確，
    並有通訊監察書、通訊監察錄音帶、錄音譯文、上開扣案物
    、查扣照片等足以為證，被告對上開扣案物均為其所有一事
    ，亦供承無誤，堪信證人乙○○之證述內容為真。本院審酌
    ：譯文內容多用「軟的」、「粗的」、「硬的」、「1 比
    3 」等交易暗語，且其中「軟的」代表海洛因，「硬的」、
    「粗的」乃甲基安非他命之代號，「1 比3 」指海洛因純度
    ，為審判實務上常見毒販交易使用之詞，前已敘及；被告
    於審判中供認譯文中所示「1 個」是指1 兩之重量，「25」
    是指25,000元，「23」乃23,000元，對照譯文所示被告答稱
    「我一定要賺2000」一事，可見被告所供非虛，再參諸譯文
    內容所示被告答稱「我基本現在一天大概要出掉1 錢」之情
    ，足見被告所使用「1 個」、「1 顆」等，均係交易甲基安
    非他命或海洛因所使用關於毒品重量（數量）之詞，被告顯
    係與對方談論甲基安非他命或海洛因之交易；調查員根據
    通訊監察內容，確實於事後自被告住處搜索扣押上開大量之
    甲基安非他命、及甲基安非他命之秤重、分裝工具；再斟
    酌譯文之前後內容，整體觀之，被告確實於通訊監察期間（
    92年09月24日起至92年10月23日止），以其所使用之行動電
    話多次與他人商談甲基安非他命或海洛因之交易價格、數量
    （含海洛因純度）、地點，並其至高雄地區購入海洛因或甲
    基安非他命等情為真。因此，證人乙○○憑其多年緝毒監聽
    之經驗，對於被告於通訊監察期間（92年09月24日起至92年
    10月23日止）之電話對談內容所為解讀之證述，本院認為可
    信。
(3)、在缺乏購毒者及其他積極證據（如即時查扣甲基安非他命、
    海洛因、販毒工具等物）證實之情況下，僅憑上開通訊監察
    錄音帶、譯文、證人乙○○之證述，尚不足認定被告於上開
    通訊監察期間，確有販賣甲基安非他命或海洛因之犯行。然
    上開通訊監察內容及證人乙○○之證述，已可佐被告在92年
    12月10日查獲前不久，已有販賣甲基安非他命之意圖。對照
    證人乙○○所證被告缺毒，又至高雄地區購毒，而於92年12
    月10日一舉查獲被告持有大量之甲基安非他命，被告並自承
    該等甲基安非他命是查獲前約5 、6 日所1 次購入，一部分
    已供己施用完畢，可見被告該次購入之甲基安非他命，數量
    更在鑑驗結果109.66公克（淨重）以上，數量相當龐大，已
    逾被告供己施用存放之程度。再參照92年12月10日又查扣被
    告所有之電子秤、夾鏈袋、分裝鏟、湯匙、行動電話等物，
    乃實務上常見販賣甲基安非他命所用之秤重、分裝、及對外
    聯繫工具，且夾鏈袋為數甚鉅，尺寸大小，又分別有4 種之
    多，當係被告為購毒者之不同數量之需求而為準備，並以電
    子秤衡量分裝，方便販賣；其行動電話配有SIM 卡4 片，乃
    為躲避偵查人員監聽查察，以遂行其買賣毒品。而上開電子
    秤、夾鏈袋、分裝鏟、湯匙等工具，被告於審判中自承乃在
    購入上開甲基安非他命之前即已備妥，更足明被告是延續通
    訊監察譯文中所示販賣甲基安非他命之意圖，而於92年12月
    05日左右，向綽號「阿保」之人，1 次購入大量之甲基安非
    他命，欲行販賣他人。另外，證人乙○○證述於監聽過程中
    ，並未聽聞被告於電話中談論正當生意，未聽聞被告從事種
    菜生意，亦無印象聽聞他人提供被告經濟支援，被告亦不能
    提供其經濟來源之有利證據，足認被告必須從販賣甲基安非
    他命中獲利，以滿足自己每日施用毒品習性所需花用。被告
    於上開時地販入甲基安非他命，是具營利之意圖。
(4)、被告於92年12月10日經移送檢察官訊問時，向檢察官供稱願
    供出上手，協助檢調破獲大量毒品來源，希望日後適用證人
    保護法，檢察官因而命被告具保候傳，惟被告逃匿，於93年
    05月07日為檢察署發布通緝等情，有被告在檢察官面前之供
    述筆錄（見臺灣南投地方法院檢察署92年度偵字第4571號卷
    第22頁）、臺灣雲林地方法院檢察署通緝書（見93年度偵字
    第502 號卷第55頁）在卷可參，證人乙○○亦證稱：因被告
    於偵訊時表示願意供出上手，換取減刑，但後來其等找被告
    幾次，被告好像不願意配合，並將電話換掉，也就找不到被
    告（見偵查卷第60頁）。由上事實，足認被告之逃匿，是欲
    再度從事不法勾當。而被告於審判中自承其當時施毒成癮，
    於具保回去後即又施用海洛因、甲基安非他命，在通緝期間
    內，復於93年06月15日前約3 、4 日，1 次向綽號「阿昌」
    之人購入甲基安非他命5 包，除供己施用外，餘合計淨重18
    0.86公克遭查扣，顯然被告於上開期日購入之甲基安非他命
    ，合計淨重在180.86公克以上，數量較之92年12月06日查扣
    者更鉅，已逾被告供己施用存放之程度，同時又連人帶車為
    警查扣電子秤1 臺、分裝鏟1 支、空夾鏈袋8 大包、行動電
    話3 支等販毒工具，顯係92年12月10日為調查員在其住處查
    扣相關販毒工具後，被告再行添置，並於通緝期間隨身攜帶
    ，被告於審判中又供承電子秤、空夾鏈袋等物，均係向綽號
    「阿昌」之人購入上開甲基安非他命之前即已持有備妥，空
    夾鏈袋8 大包內又分有5 種不同尺寸，被告又持用3 支行動
    電話對外聯繫，被告於逃匿之通緝期間，信更無經濟收入，
    則依前論述，被告於93年06月15日前3 、4 日，1 次販入上
    開大量之甲基安非他命，除少部分供己施用外，餘顯又係為
    營利之意圖而販入，便於分裝販賣。
、(1)本案被告、辯護人主要辯解在於：
、起訴事實指被告意圖營利而販入甲基安非他命之數量不詳，
    又指販入之部分甲基安非他命係供被告自己施用，依此論述
    ，是指被告於販入甲基安非他命之際，已決定其中若干數量
    係供營利販賣，若干數量供己施用，惟起訴事實既認被告販
    入之數量不詳，即不能認定扣案之甲基安非他命其中若干係
    基於營利之意圖而販入。
、被告是長期施用毒品之人，有施用甲基安非他命、海洛因之
    習慣，施用成癮，本案查扣之甲基安非他命均係供被告自己
    施用，有2 次遭查獲時經採尿檢驗之尿液檢驗報告可憑，又
    有第1 次查扣之甲基安非他命吸食器4 個可證。第1 次查獲
    之尿液檢驗報告未檢出甲基安非他命陽性反應，乃因施用甲
    基安非他命距採尿時間較久，致未檢出。
、卷附監聽譯文並未提及任何毒品，復無查扣任何證物或有交
    易之事實佐證通訊監察譯文內所示交易之物品為毒品，無法
    以譯文證明被告有意圖營利販入甲基安非他命之犯意，又譯
    文監聽時間與被告遭查獲持有毒品時間，先後相差近2 個月
    及9 個月，客觀上兩者並無關聯性，該譯文內所示對話內容
    ，係被告販賣K 他命予他人，與販賣甲基安非他命無關。
、扣案之毒品數量及工具，無從證明被告有販賣之意圖，被告
    施用毒品數量大，均大量購買，且海洛因價昂，故購買數量
    少，而以價格較低之甲基安非他命與海洛因一起施用，故甲
    基安非他命購買數量始較海洛因多。另夾鏈袋、電子秤用途
    殊多，非僅販賣一途，施用者亦常備有該工具，被告購買電
    子秤及夾鏈袋之用途，係在施用時分裝毒品，及種植蔬菜時
    分裝種子，均與販賣毒品無關。
、被告收入來源為種植蔬菜後出售所得，有時獲利甚豐達數百
    萬元，有足夠資力購買數量甚多之甲基安非他命，被告無販
    賣甲基安非他命營利之意圖。
(2)、本院認為：
、販毒者本身為施毒成癮之人，其需藉由販賣毒品獲利，以持
    續供應自己施用毒品之所需，所以販毒者購入之毒品，除一
    方面供己施用外，另一方面則販賣獲利，只要販入之毒品足
    供施用及販賣獲利，除非功於算計，否則鮮有明確區分施用
    、販賣之數量，此乃一般常見之現象，於情理無悖。被告、
    辯護人首揭論點似認在未確定被告施用、販賣甲基安非他命
    之數量各為多少之前，不能認定被告販賣甲基安非他命，顯
    有意忽視施毒成癮者販賣毒品之常態，尚不足採。
、被告於92年12月10日為警查獲採取尿液檢驗，僅檢出嗎啡陽
    性反應，未檢出甲基安非他命反應，有臺中縣衛生局92年12
    月18日尿液煙毒檢驗報告書可稽，顯然被告於上開採尿期日
    前，已有一段時間未曾施用甲基安非他命，足見被告於本院
    審判中供稱其每日需施用9 至10公克之甲基安非他命云云，
    於答辯狀中又稱被告每日施用5 、6 公克之甲基安非他命，
    查扣之甲基安非他命至多30日即施用完畢云云，均屬虛偽。
    惟由92年12月10日查扣被告所有之吸食器4 個來看，被告是
    有施用甲基安非他命之行為，只是施用頻率不高，施用數量
    亦少。被告、辯護人認本案查扣之甲基安非他命均係供被告
    施用云云，自難採信。
、通訊監察譯文雖未明列毒品名稱，惟此亦屬販毒者於交易毒
    品時，為免遭監聽查獲慣用暗語之故，不足為奇。而從通訊
    監察錄音譯文所示證據資料、並證人乙○○之證述、及調查
    員隨後即自被告住處查扣大量甲基安非他命、電子秤、分裝
    鏟工具等事證綜合判斷，被告確於通訊監察期間，以其使用
    之行動電話多次與他人商談甲基安非他命或海洛因之交易價
    格、數量（含海洛因純度）、地點，並其至高雄地區購入海
    洛因或甲基安非他命，而可認被告於92年12月10日查獲前5
    、6 日購入甲基安非他命之時，即有販賣甲基安非他命之犯
    意，業經敘明如前。被告、辯護人僅執通訊監察錄音譯文內
    容不明，乃刻意忽略實務上常見之毒品交易暗語，亦不論本
    案其餘查扣證物與譯文間之關聯，其辯解不能為有利被告之
    認定。
、證人乙○○於審判中已證述通訊監察至一段落，研判被告確
    有販毒之跡象，且必須在被告剛購入毒品不久，容有相當之
    毒品物證得以搜索查扣後，始於92年12月10日發動搜索扣押
    等情明確，核與該日確實在被告住處查扣大量甲基安非他命
    及毒品分裝工具之情相合，是92年12月10日查扣大量之甲基
    安非他命及毒品分裝工具等物，顯歸功於上開通訊監察之效
    ，兩者存有直接密切關係。被告、辯護人以時間距離過遠，
    認通訊監察錄音譯文與上開期日查扣物品無關，顯有意略過
    證人乙○○之上開證詞，卻又提不出被告於通訊監察期間過
    後，已毫無販賣甲基安非他命動機之有利證據，其上開辯解
    ，亦難成立。
、被告於審判中雖供稱通訊監察錄音譯文內所示「硬的」、「
    粗的」係指原裝之毒品K 他命，「軟的」乃添加有「五分珠
    」、「速錠」、「止痛藥」、或「FM2 」之毒品K 他命，其
    當時所販賣之毒品係K 他命，是被告自行在住處加工販賣云
    云，惟被告自偵查中至本院準備程序時，始終未提及K 他命
    一事，本案亦從未查扣被告持有K 他命或上開任何一項添加
    物、或其包裝袋，茍被告真於通訊監察期間販賣K 他命，是
    何動機使被告完全停止加工販賣K 他命？毫無證據可得認定
    。再者，證人乙○○對毒品K 他命之不法交易，於審判中證
    稱交易者對K 他命之常見暗語為「藍色小丸子」、「荷蘭」
    、「米老鼠」等語，並非使用如被告所言「軟的」、「粗的
    」等實務上常見於代表海洛因、甲基安非他命外型之暗語。
    由上足認被告於審判中所為販賣K 他命之供述，乃其編撰而
    來，卸責之意圖，更為明顯。
、本案第1 次查扣得甲基安非他命4 包淨重109.66公克，以每
    兩37.5公克計算，計約2.9 兩，將近3 兩，第2 次查扣甲基
    安非他命5 包淨重180.86公克，換算約4.8 兩，將近5 兩，
    均合於通訊監察錄音譯文所示、證人乙○○之證述、及被告
    所指以「兩」為買賣計價單位，觀諸本案2 次查獲時間，均
    離被告販入甲基安非他命之時間相隔不久（第1 次間隔5 、
    6 日，第2 次距離3 、4 日），除其中少部分甲基安非他命
    供被告施用完畢，可以相信，被告亦係以「兩」為單位，先
    後向綽號「阿保」之人、「阿昌」之人販入甲基安非他命，
    ，由此，亦可佐被告於販入之際，即具以「兩」為單位販出
    之意。被告於審判中供稱其每日以電子秤計重，控制每日施
    用甲基安非他命9 至10公克云云，惟卻無法說明其自販入後
    至為警查獲時共施用多少數量之甲基安非他命，亦足徵被告
    所稱以電子磅秤控制施用數量、每日施用甲基安非他命9 至
    10公克云云，應非實情。
、上開2 次查扣之大量甲基安非他命，均係被告先後各1 次取
    得，加上被告已施用完畢部分，信被告當時販入時，數量更
    鉅，被告2 次同時取得如此大量甲基安非他命，與一般單純
    施用者，僅隨身準備少量毒品有所不同，因一般單純施用毒
    品之人，為避免攜帶不便，且遭警查獲時損失慘重，均少量
    購買足供短期施用之毒品即可。且依行政院衛生署管制藥品
    管理局前述函文說明，甲基安非他命多為硫酸鹽及鹽酸鹽成
    分，可溶於水，信易受外在環境之溼度影響而潮解、變質，
    而被告甲基安非他命毒癮並不嚴重，已如前述，被告顯無可
    能1 次花費6 萬餘元、10萬餘元（以被告所供每公斤60萬元
    購入，換算92年12月10日查扣之甲基安非他命109.66公克，
    應為6 萬5796元，計算式為109.66×600000÷1000＝65796
    。換算93年06月15日查扣之甲基安非他命180.86公克，應為
    10 萬8516 元，計算式為180.86×600000÷1000＝108516。
    ）鉅資大量購買存放，承擔潮解變質之風險。再者，被告於
    92年12月10日遭警查扣之甲基安非他命已高達6 萬餘元，茍
    被告販入甲基安非他命僅供己施用，依經驗法則，被告嗣後
    勢必少量購買以減少遭查獲之損失，焉有反其道而行，再次
    販入較第1 次查扣數量更多之甲基安非他命。被告、辯護人
    又以海洛因、甲基安非他命單價之高低，辯稱被告係以多量
    之甲基安非他命輔以少量之海洛因一起施用云云，如上開辯
    解屬實，則被告每次施用海洛因與甲基安非他命之數量應有
    一定比例，且海洛因數量必定較甲基安非他命為少，然被告
    於本院審理時一再供稱，其每日施用海洛因數量與甲基安非
    他命數量差不多，均約為9 至10公克，顯無「多」「少」之
    比例。由此更可認定，被告先後2 次販入大量之甲基安非他
    命，絕非單純供己施用。
、本案第1 次查扣電子秤1 臺、夾鏈袋5 包共216 個、分裝鏟
    3 支，第2 次又查扣電子秤1 臺、夾鏈袋8 包、分裝鏟1 支
    等秤重、分裝甲基安非他命工具。被告、辯護人認不能以查
    扣上開物品，推論被告販毒意圖，本院細述如下：
Ａ、關於電子秤部分，被告既自承其自79、80年間起，即有施用
    海洛因及甲基安非他命之習慣，且已成癮，其間雖曾入監服
    刑，惟於91年05月29日出獄後隔幾月，即又陷入毒癮，於92
    年12月10日檢察官命具保返家後，亦持續沉溺於毒癮中。此
    觀諸卷附之臺灣高等法院被告前案紀錄表，可明被告所言不
    假。以被告在外長期與海洛因、甲基安非他命為伍，甲基安
    非他命對被告身心之效用如何，被告早知之甚詳，如何的取
    用始能提供被告毒癮滿足，信被告早熟稔於胸，取用甲基安
    非他命對被告而言，乃相當嫻熟、簡單之舉動，一取一捻之
    間，當即知解癮之數量，何勞於施用前使用電子秤磅秤施用
    數量。又茍被告確有嚴格控制施用數量之必要，電子秤勢必
    不能離手，而92年12月10日遭查扣電子秤後，信被告當時手
    上已無電子秤，惟被告於審判中自承93年06月15日所查獲之
    電子秤係於遭查獲前約1 個禮拜即93年06月08日左右始購買
    ，則在92年12月10日（被告自承其具保返家後即又持續施用
    海洛因、甲基安非他命）至93年06月08日前這段期間，被告
    又如何以電子秤嚴格控制其施毒數量，如謂其間無需磅秤施
    用數量，豈非前後矛盾？
Ｂ、夾鏈袋部分，被告於93年11月08日檢察官偵查中辯稱：夾鏈
    袋8 包是用來摻糖，使濃度薄一點云云，於本院審理時改稱
    ：夾鏈袋8 包是用來分裝菜子云云，前後所辯又不一致。況
    第1 次、第2 次扣案之夾鏈袋大小尺寸分別有4 種、5 種之
    多，被告如真為分裝毒品施用，每日施用前又需小心翼翼磅
    秤重量，則每日施用之份量均應相同，所使用之夾鏈袋規格
    1 種即已足夠，實無需添購多種大小不一夾鏈袋之必要。又
    施用毒品之人所以分裝毒品，多為攜帶之便，供即時施用，
    惟被告於第2 次遭查獲時，竟隨身攜帶夾鏈袋8 大包於車上
    ，與常情相違，該批夾鏈袋非單純施用可得理解。又扣案夾
    鏈袋經本院當庭勘驗，並無砂土、菜子或其他使用過之痕跡
    ，均屬新品，已如前述，被告辯稱扣案之夾鏈袋係「包菜子
    」、「放在山上」云云，均不可信。
、至於被告經濟來源部分，被告辯稱係出售土地、種菜、及簽
    賭而來，然被告並未提出有利之證據佐參。被告又辯稱其栽
    植蔬菜之面積廣達2 、3 甲地，除自任耕作外，亦僱用他人
    為其耕作，蔬菜價格高時曾賺數百萬元，買賣均係其親力親
    為，收入、支出亦係其親自管理云云。惟據證人乙○○之證
    述，在監聽過程中，沒有印象聽到被告有作其他正當生意，
    亦未聽到其他人打電話要跟被告作正當生意之對話，被告也
    無與他人為種菜、賣菜之類的對話，更沒有聽到被告有其他
    經濟來源，何人提供其金錢等對話，前已敘明。又甲基安非
    他命多次使用後，如未施用時會感覺無力、沮喪、情緒低落
    ，長期使用會造成妄想型精神分裂症之安非他命精神疾病；
    海洛因使用時，會產生興奮及欣快感，隨之而來會陷入困倦
    狀態，長期使用後會產生耐藥性，一旦停止使用，會有戒斷
    反應，即有打瞌睡、搖晃、精神不濟、打噴嚏等情形產生，
    此有前開行政院衛生署管制藥品管理局函文為憑，以被告施
    毒成癮之習性，實難相信其仍有常人般之體力、腦力，從事
    數百萬元價值之蔬菜耕作、管理、買賣、財務運作等事項。
    被告於檢察官面前，亦供承其因施用毒品，中樞神經受傷（
    見偵查卷第119 頁），由此更可明上開推斷為真。被告、辯
    護人上開辯解，亦無足信。在被告明顯說謊、無法提出其經
    濟來源之情況下，被告2 次販入大量甲基安非他命，具有販
    賣營利之意圖，更形明朗。
、綜上，本案事證明確，被告、辯護人就被告意圖營利而販入
    甲基安非他命之辯解，均不足信。被告持有第二級毒品大麻
    及販賣甲基安非他命之犯行均堪以認定，應依法論科。
三、論罪科刑之理由：
(一)、按販賣毒品罪所謂販賣行為，係以行為人基於營利為目的，
    而販入或賣出毒品，有一於此，犯罪即經完成，均不得視為
    未遂，販毒者主觀上須有營利之意圖，且客觀上有販賣之行
    為，即足構成，至於實際上是否已經得利，則非所問（最高
    法院25年非字第123 號判例要旨參照）。被告所為，係犯毒
    品危害防制條例第4 條第2 項之販賣第二級毒品罪（甲基安
    非他命部分），及同法第11條第2 項持有第二級毒品罪（大
    麻部分）。被告持有甲基安非他命之低度行為為販賣甲基安
    非他命之高度行為所吸收，不另論罪。被告先後2 次販賣甲
    基安非他命之行為，時間緊接，觸犯犯罪構成要件相同之罪
    名，顯係基於概括犯意反覆為之，為連續犯，應依刑法第56
    條規定，論以1 罪，並加重其刑（法定本刑為無期徒刑部分
    不得加重）。被告前開所犯販賣第二級毒品罪及持有第二級
    毒品罪間，犯意各別，罪名互異，應予分論併罰。起訴書就
    被告所犯持有第二級毒品大麻之罪名未予論述，惟起訴之犯
    罪事實業已載明此部分行為，檢察官到庭補充上開罪名，請
    求本院審判，本院自應審究，併此敘明。
(二)、本院審酌：被告前有強盜、違反貪污治罪條例、肅清煙毒條
    例、麻醉藥品管理條例等案件之前科紀錄，有臺灣高等法院
    被告前案紀錄表在卷可按，足認其素行不良。被告犯後矢口
    否認販賣甲基安非他命犯行，於偵查中屢作供出上手之虛偽
    供述，於審判中更易說詞，辯稱其係從事K 他命買賣，脫罪
    卸責之圖，溢於言表，且於92年12月10日經查獲甲基安非他
    命之後，不到數月，又於93年06月15日前3 、4 日，再次購
    入數量更多之甲基安非他命，由此均足認被告毫無悔意，不
    僅內心態度不佳，亦見其惡性之重。又甲基安非他命於毒品
    市場相當流行，販賣甲基安非他命可輕易獲取暴利，又製造
    更多施用毒品者，不僅殘害國民身心健康，甚而製造更多社
    會問題，販賣甲基安非他命對於社會秩序危害甚鉅，被告於
    第1 次遭查獲後，非但未見反省，加以收斂，反又購買更多
    甲基安非他命，嗣機出售不特定人，其犯罪情節及犯罪所生
    危險，均屬不輕。惟念被告僅意圖營利而販入甲基安非他命
    ，尚查無證據足證被告已售出供他人施用，亦無犯罪所得，
    並被告教育程度僅國中畢業，智識程度不高，及其他一切情
    狀，量處如主文所示之刑。
(三)、扣案之第二級毒品大麻菸草，驗餘淨重11.44 公克；第1 次
    查扣之甲基安非他命4 包，驗餘淨重109.42公克、第2 次查
    扣之甲基安非他命驗餘淨重180.54公克，合計甲基安非他命
    9 包，淨重289.96公克，均屬查獲之第二級毒品，應依毒品
    危害防制條例第18條第1 項前段規定均沒收銷燬之。扣案第
    二級毒品大麻菸草之外包裝1 袋，係被告用於包裝第二級毒
    品大麻之外包裝，乃供被告持有第二級毒品大麻犯罪所用之
    物，且為被告所有，應依刑法第38條第1 項第2 款之規定沒
    收之。另扣案之甲基安非他命外包裝共14袋（92年12月10日
    查扣4 包，每包係1 個夾鏈袋包覆，93年06月15日查扣5 包
    ，每包以2 個夾鏈袋包覆），係用於包裝第二級毒品甲基安
    非他命，便利被告販入持有，屬被告意圖營利而販入甲基安
    非他命所用之物，且為被告所有，應依毒品危害防制條例第
    19條第1 項之規定沒收之。扣案之電子秤2 臺、夾鏈袋13包
    、分裝鏟4 支、湯匙1 支、行動電話4 支（含SIM 卡7 片）
    ，均係被告欲用以分裝甲基安非他命、對外聯繫販賣事宜，
    為預備供被告販賣甲基安非他命所用之物，且為被告所有，
    應依刑法第38條第1 項第2 款規定均沒收之。
貳、不另為無罪諭知：
一、公訴意旨另以：甲○○基於販賣第一級毒品海洛因之犯意，
    於92年12月05日某時，在高雄市○○路附近某處，向真實姓
    名、年籍不詳綽號「阿保」男子，以每兩18萬元代價，販入
    數量不詳之海洛因，除將部分海洛因供己施用外，其餘海洛
    因，則欲將之分裝成小袋，意圖零售以營利，惟未及出售，
    即於92年12月10日中午12時許，為警查獲。復於93年06月12
    日某時，在高雄市○○路麥當勞附近某處，向真實姓名、年
    籍不詳之綽號「阿昌」男子，以不詳價格，販入數量不詳之
    海洛因，除將部分毒品供己施用外，其餘海洛因，則欲將之
    分裝成小袋，意圖零售以營利，惟未及出售，即於93年06月
    15日下午05時30分許為警查獲。因認被告另犯毒品危害防制
    條例第4 條第1 項之販賣第一級毒品罪嫌。
二、按犯罪事實應依證據認定之，無證據不得認定犯罪事實，刑
    事訴訟法第154 條第2 項定有明文。又刑事訴訟法第161 條
    第1 項規定：檢察官就被告犯罪事實，應負舉證責任，並指
    出證明之方法，因此，檢察官對於起訴之犯罪事實，應負提
    出證據及說服之實質舉證責任，倘其所提出之證據，不足為
    被告有罪之積極證明，或其指出證明之方法，無從說服法院
    以形成被告有罪之心證，基於無罪推定之原則，自應為被告
    無罪判決之諭知，最高法院92年度臺上字第128 號判例要旨
    可資參照。
三、起訴書認被告另犯上開罪嫌，無非以證人乙○○之證述、上
    開通訊監察錄音譯文、警方於92年12月10日在被告住處搜索
    扣押之第一級毒品海洛因3 包、93年06月15日在被告身上及
    所駕駛車輛內搜索扣押之第一級毒品海洛因5 包、摻有海洛
    因香煙5 支、法務部93年02月10日調科壹字第970002184 號
    鑑定通知書（即92年12月10日扣案第一級毒品海洛因之鑑定
    報告）、法務部93年09月07日調科壹字第160002322 號鑑定
    通知書（即93年06月15日扣案第一級毒品海洛因之鑑定報告
    ）、國防部憲兵司令部刑事鑑識中心93年07月08日（93）宇
    鑑字第08806 號鑑驗通知書（即93年06月15日扣案摻有海洛
    因香菸之鑑定報告）、扣案海洛因毒品照片、電子秤、夾鏈
    袋、分裝鏟等物為證。惟查：
(一)、通訊監察錄音譯文配合證人乙○○之證述，固可明被告於調
    查員通訊監察期間，有販賣第一級毒品海洛因之意，如前所
    述，惟必須配合觀察者，乃被告於本案2 次販入海洛因之數
    量，及被告施用海洛因之程度，以判斷被告販入海洛因之際
    ，是否即有營利販出之意圖，或容有供己施用之合理懷疑。
(二)、92年12月10日調查員查扣海洛因之數量為3 包，合計淨重34
    .50 公克，93年06月15日警方查扣之海洛因數量為5 包，合
    計淨重37.35 公克，另查扣摻有海洛因之香菸5 支。而被告
    係長期施用海洛因之人，已施用成癮，前已提及，於偵查、
    審判中均供稱其係每日施用海洛因，於偵查中供稱其每日施
    用海洛因之量約2 錢（即7.5 公克），於審判中被告供稱其
    每日施用海洛因之量約9 至10公克，施用之方式係將海洛因
    摻入香菸內，每日至少裝填2 包以上海洛因香菸施用，於裝
    填海洛因入香菸時，落在桌面之海洛因即以扣案之毛刷刷起
    等語。參諸本案確實扣得摻有海洛因之香菸5 支、塑膠柄毛
    刷1 支等物，並被告於上開查獲期日，兩次經採尿送驗結果
    ，均呈嗎啡陽性反應，有臺中縣衛生局尿液煙毒檢驗報告書
    、雲林縣衛生局煙毒尿液檢驗成績書可憑，堪信被告供稱其
    每日施用海洛因數量約在7.5 公克至10公克之間，尚非無據
    。以此推算，92年12月10日查扣之海洛因數量34.50 公克，
    約可供被告施用3 、4 日，93年06月15日查扣之海洛因數量
    37.35 公克，則約可供被告施用3 、5 日，期間甚短，尚不
    因保存不易，致生海洛因品質走樣之狀況，亦難認逸出一般
    施用毒品之常情。至扣案之電子秤、夾鏈袋等物，經判斷係
    預備供被告販賣甲基安非他命所用之物，再斟酌被告施用海
    洛因之上開情狀，尚難逕認定扣案之電子秤、夾鏈袋等物，
    亦係供被告預備販賣海洛因所用之物，而得被告意圖營利販
    入海洛因之結論。是被告、辯護人抗辯扣案之海洛因係供被
    告施用一事，尚非全無可信。檢察官認被告係意圖營利而販
    入海洛因部分，容有合理懷疑，未達有罪之確信。
(三)、被告於92年12月10日經檢察官具保後，又連續施用海洛因，
    其連續施用海洛因之犯行，經本院於93年05月31日、以93年
    度毒聲字第192 號刑事裁定送觀察勒戒，被告於93年08月06
    日執行觀察勒戒後，認有繼續施用毒品傾向，經本院於93年
    09月07日、以93年度毒聲字第310 號刑事裁定送強制戒治，
    此有上開刑事裁定、檢察官執行指揮書在卷可參（見93年度
    毒偵字第366 號卷）。被告施用海洛因之犯行既經依法觀察
    勒戒、強制戒治，其於本案持有海洛因之行為，即不能再予
    論罪科刑，附此敘明。
(四)、綜上，檢察官認被告涉犯意圖營利而販入海洛因之犯行，尚
    屬不能證明，本應為無罪之諭知，惟檢察官認此部分犯罪事
    實與前開意圖營利而販入甲基安非他命之犯罪事實有裁判上
    一罪之關係，爰不另為無罪之諭知。至扣案之海洛因共8 包
    、摻有海洛因之香菸5 支，在無主刑、無從刑之原則下，即
    不能於本案宣告沒收銷燬之，亦予敘明。
、應適用之法條：
一、刑事訴訟法第299條第1項前段。
二、毒品危害防制條例第4 條第2 項、第11條第2 項、第18條第
    1 項前段、第19條第1 項。
三、刑法第11條前段、第56條、第51條第5 款、第38條第1 項第
    2 款。
中    華    民    國    95    年    4     月    7     日
                  刑事第一庭  審判長法  官  侯廷昌
                                    法  官  廖淑華
                                    法  官  楊欣怡
以上正本證明與原本無異。
如不服本判決，得於本判決送達後10日內，向本院提起上訴狀（
須附繕本）。
                                    書記官  馮善詮
中    華    民    國    95    年    4     月    10    日
附錄法條：
毒品危害防制條例第4條
製造、運輸、販賣第一級毒品者，處死刑或無期徒刑；處無期徒
刑者，得併科新臺幣 1 千萬元以下罰金。
製造、運輸、販賣第二級毒品者，處無期徒刑或 7 年以上有期徒
刑，得併科新臺幣 7 百萬元以下罰金。
製造、運輸、販賣第三級毒品者，處 5 年以上有期徒刑，得併科
新臺幣 5 百萬元以下罰金。
製造、運輸、販賣第四級毒品者，處 3 年以上 10 年以下有期徒
刑，得併科新臺幣 3 百萬元以下罰金。
製造、運輸、販賣專供製造或施用毒品之器具者，處 1 年以上 7
年以下有期徒刑，得併科新臺幣 1 百萬元以下罰金。
前五項之未遂犯罰之。
毒品危害防制條例第10條
施用第一級毒品者，處 6 月以上 5 年以下有期徒刑。
施用第二級毒品者，處 3 年以下有期徒刑。


司法院資訊處製作；財團法人民間司法改革基金會備份。
